zh-TW: 商業與各產業 > 科學和實驗室 > 實驗室器材 > 顯微鏡配件 > 顯微鏡目鏡/轉接筒: 惠更斯目鏡/轉接筒; 凱爾納目鏡/轉接筒; 無畸變目鏡/轉接筒; 普羅索目鏡/轉接筒
sl-SI: Posel in industrija > Znanost in laboratorij > Laboratorijska oprema > Dodatki za mikroskope > Okularji in adapterji za mikroskop: Huygenovi okularji in adapterji; Kellnerjevi okularji in adapterji; Ortoskopski okularji in adapterji; Plösslovi okularji in adapterji
lt-LT: Verslas ir pramonė > Mokslas ir laboratorijos > Laboratorinė įranga > Mikroskopų priedai > Mikroskopų okuliarai ir adapteriai: Huygenso okuliarai ir adapteriai; Kellnerio okuliarai ir adapteriai; Ortoskopiniai okuliarai ir adapteriai; Plösslo okuliarai ir adapteriai
pt-PT: Business e industrial > Ciência e laboratório > Equipamento de laboratório > Acessórios de microscópio > Óculos e adaptadores de microscópio: Óculos e adaptadores Huygenian; Óculos e adaptadores Kellner; Óculos e adaptadores ortoscópicos; Óculos e adaptadores Plössl
pl: Biznes i przemysł > Badania naukowe i laboratoryjne > Sprzęt laboratoryjny > Akcesoria do mikroskopu > Okulary i adaptery do mikroskopu: Okulary Hugensa i adaptery; Okulary Kellnera i adaptery; Okulary ortoskopowe i adaptery; Okulary Plössla i adaptery
th: ธุรกิจและอุตสาหกรรม > วิทยาศาสตร์และห้องแล็บ > อุปกรณ์ห้องแล็บ > อุปกรณ์กล้องจุลทรรศน์ > เลนส์ใกล้ตาและอะแดปเตอร์ของกล้องจุลทรรศน์: เลนส์ใกล้ตาและอะแดปเตอร์แบบเฮยเคอเนียน; เลนส์ใกล้ตาและอะแดปเตอร์แบบเคลเนอร์; เลนส์ใกล้ตาและอะแดปเตอร์แบบออร์โธสโคปิก; เลนส์ใกล้ตาและอะแดปเตอร์แบบพลอสเซิล
ja: ビジネス・産業 > 科学・実験 > 実験器具 > 顕微鏡関連用品 > 顕微鏡用接眼レンズ・アダプター: ホイゲニアン接眼レンズ・アダプター; ケルナー接眼レンズ・アダプター; オルソスコープ接眼レンズ・アダプター; Plössl接眼レンズ・アダプター
ko: 비즈니스/산업 > 과학/연구 > 실험 기구 > 현미경 부대용품 > 현미경 접안 렌즈/어댑터: 호이겐스식 접안 렌즈/어댑터; 케르너식 접안 렌즈/어댑터; 오르도스코픽식 접안 렌즈/어댑터; 플뢰슬식 접안 렌즈/어댑터
ro-RO: Afaceri și sectorul industrial > Știință și laborator > Echipamente de laborator > Accesorii pentru microscoape > Oculare și adaptoare pentru microscop: Oculare și adaptoare Huygens; Oculare și adaptoare Kellner; Oculare și adaptoare ortoscopice; Oculare și adaptoare Plössl
pt-BR: Comercial e industrial > Ciência e laboratório > Equipamentos de laboratório > Acessórios para microscópios > Oculares e adaptadores para microscópios: Oculares e adaptadores Huygenian; Oculares e adaptadores Kellner; Oculares e adaptadores ortoscópicos; Oculares e adaptadores Plössl
sk-SK: Obchod a priemysel > Vedecké laboratórium > Laboratórne vybavenie > Príslušenstvo k mikroskopom > Mikroskopické okuláre a adaptéry: Huygensove okuláre a adaptéry; Kellnerove okuláre a adaptéry; Ortoskopické okuláre a adaptéry; Plösslove okuláre a adaptéry
hr-HR: Posao i industrija > Znanost i laboratorij > Laboratorijska oprema > Pribor za mikroskop > Okulari i adapteri za mikroskop: Huygenian okulari i adapteri; Kellner okulari i adapteri; Ortoskopski okulari i adapteri; Plössl okulari i adapteri
nb: Forretninger og industri > Vitenskap og laboratorier > Laboratorieutstyr > Mikroskoptilbehør > Øyedeler og adaptere for mikroskoper: Huygenian-øyedeler og -adaptere; Kellner-øyedeler og -adaptere; Ortoskopiske øyedeler og adaptere; Plössl-øyedeler og -adaptere
ru: Бизнес и промышленность > Лабораторное и научное оборудование > Лабораторное оборудование > Аксессуары для микроскопов > Окуляры и адаптеры для микроскопов: Окуляры и адаптеры Гюйгенса; Окуляры и адаптеры Кельнера; Ортоскопические окуляры и адаптеры; Окуляры и адаптеры Плёссла
el: Επιχειρηματικός & βιομηχανικός εξοπλισμός > Επιστήμη & εργαστήριο > Εργαστηριακός εξοπλισμός > Αξεσουάρ μικροσκοπίου > Προσοφθάλμια και προσαρμογείς μικροσκοπίου: Προσοφθάλμια και προσαρμογείς τύπου Huygenian; Προσοφθάλμια και προσαρμογείς τύπου Kellner; Ορθοσκοπικά προσοφθάλμια και προσαρμογείς; Προσοφθάλμια και προσαρμογείς τύπου Plössl
cs: Obchod a průmysl > Věda a laboratoře > Laboratorní vybavení > Mikroskopy – příslušenství > Okuláry a adaptéry k mikroskopům: Okuláry a adaptéry typu Huygens; Okuláry a adaptéry typu Kellner; Okuláry a adaptéry typu Ortoskop; Okuláry a adaptéry typu Plössl
fr: Entreprise et industrie > Sciences et laboratoire > Matériel de laboratoire > Accessoires pour microscopes > Adaptateurs et oculaires pour microscopes: Adaptateurs et oculaires huygéniens; Adaptateurs et oculaires Kellner; Adaptateurs et oculaires orthoscopiques; Adaptateurs et oculaires Plössl
fi: Yritys ja teollisuus > Tiede ja laboratorio > Laboratorio­laitteet > Mikroskooppitarvikkeet > Mikroskoopin silmäosat ja adapterit: Hyugens-tyyliset silmäosat ja sovittimet; Kellner-tyyliset silmäosat ja sovittimet; Ortoskooppityyppiset silmäosat ja sovittimet; Plössl-tyyppiset silmäosat ja sovittimet
es: Economía e industria > Ciencia y laboratorio > Equipo de laboratorio > Accesorios para microscopios > Adaptadores y oculares para microscopios: Adaptadores y oculares Huygenianos; Adaptadores y oculares Kellner; Adaptadores y oculares ortoscópicos; Adaptadores y oculares Plössl
hu: Üzlet és ipar > Tudomány és laboratórium > Laboratóriumi berendezések > Mikroszkóp-kiegészítők > Mikroszkóp-okulárok és -adapterek: Huygen-okulárok és -adapterek; Kellner-okulárok és -adapterek; Kellner-okulárok és -adapterek; Plössl-okulárok és -adapterek
bg-BG: Бизнес и промишленост > Наука и лаборатория > Лабораторно оборудване > Аксесоари за микроскоп > Микроскопски окуляри и адаптери: Окуляри и адаптери на Хюйгенс; Окуляри и адаптери на Келнер; Отоскопски окуляри и адаптери; Окуляри и адаптери на Пльозл
en: Business & Industrial > Science & Laboratory > Laboratory Equipment > Microscope Accessories > Microscope Eyepieces & Adapters: Huygenian Eyepieces & Adapters; Kellner Eyepieces & Adapters; Orthoscopic Eyepieces & Adapters; Plössl Eyepieces & Adapters
da: Erhverv og industri > Videnskab og laboratorier > Laboratorieudstyr > Mikroskop – tilbehør > Mikroskop – okularer og adaptere: Huygenian – okularer og adaptere; Kellner – okularer og adaptere; Ortoskopiske okularer og adaptere; Plössl – okularer og adaptere
vi: Kinh doanh & Công nghiệp > Khoa học & Phòng thí nghiệm > Thiết bị phòng thí nghiệm > Phụ kiện kính hiển vi > Mắt kính và bộ điều hợp kính hiển vi: Mắt kính và bộ điều hợp Huygen; Mắt kính và bộ điều hợp Kellner; Mắt kính và bộ điều hợp không méo ảnh; Mắt kính và bộ điều hợp Plössl
tr: İş ve Endüstri > Bilim ve Laboratuvar > Laboratuvar Ekipmanları > Mikroskop Aksesuarları > Mikroskop Göz Mercekleri ve Adaptörleri: Huygenian Göz Mercekleri ve Adaptörleri; Kellner Göz Mercekleri ve Adaptörleri; Ortoskopik Göz Mercekleri ve Adaptörleri; Plössl Göz Mercekleri ve Adaptörleri
de: Wirtschaft & Industrie > Wissenschaft & Labor > Laborausstattung > Mikroskopzubehör > Mikroskopokulare & Adapter: Huygenian-Okulare und Adapter; Kellner-Okulare und Adapter; Orthoskopische Okulare und Adapter; Plössl-Okulare und Adapter
nl: Zakelijk en industrieel > Wetenschap en laboratoriums > Laboratoriumapparatuur > Accessoires voor microscopen > Oogdoppen en adapters voor microscopen: Huygeniaanse oogdoppen en adapters; Kellner-oogdoppen en -adapters; Orthoscopische oogdoppen en adapters; Plössl-oogdoppen en -adapters
sv: Företag och industri > Vetenskap och laboratorium > Laboratorieutrustning > Mikroskoptillbehör > Mikroskopokular och adaptrar: Huygenian-okular och adaptrar; Kellner-okular och adaptrar; Ortoskopiska okular och adaptrar; Plössl-okular och adaptrar
it: Commercio e industria > Scienza e laboratorio > Strumenti da laboratorio > Accessori per microscopio > Oculari e adattatori microscopio: Oculari e adattatori Huygenian; Oculari e adattatori Kellner; Oculari e adattatori ortoscopici; Oculari e adattatori Plössl
zh-CN: 商业/工业 > 科学与实验 > 实验室设备 > 显微镜配件 > 显微镜目镜与转接器: 惠更斯目镜与转接器; 凯涅尔目镜与转接器; 无畸变目镜与转接器; 普罗素目镜与转接器